【裁判字號】    98,審訴,2261
【裁判日期】    980709
【裁判案由】    毒品危害防制條例
【裁判全文】
臺灣高雄地方法院刑事判決            98年度審訴字第2261號
公  訴  人  臺灣高雄地方法院檢察署檢察官
被      告  甲○○
                    （現另案於臺灣高雄女子監獄執行中）
指定辯護人  本院公設辯護人陳信凱
上列被告因毒品危害防制條例案件，經檢察官提起公訴（起訴案
號：98年度毒偵字第2672號）後，嗣因被告就被訴事實為有罪之
陳述，經合議裁定由受命法官獨任進行簡式審判程序審理，檢察
官聲請改依認罪協商程序而為判決，本院判決如下：
    主  文
甲○○施用第一級毒品，累犯，處有期徒刑捌月。又施用第二級
毒品，累犯，處有期徒刑肆月，扣案第二級毒品甲基安非他命三
包（驗後淨重壹零點柒公克、零點壹伍公克、零點零貳公
克）均沒收銷燬之，扣案吸食器壹組沒收之。應執行有期徒刑拾
壹月月，扣案之第二級毒品甲基安非他命三包（驗後淨重壹零點
柒公克、零點壹伍公克、零點零貳公克）均沒收銷燬之，
扣案吸食器壹組沒收之。
    事  實  及  理  由
一、甲○○前因施用毒品案件，經本院以90年度毒聲字第7762號
    裁定令入戒治處所施以強制戒治，於民國92年2 月22日戒治
    期滿執行完畢。於前開強制戒治執行完畢釋放後5 年內，復
    因施用毒品案件，經本院以94年度訴字第588 號判處有期徒
    刑8 月、4 月，應執行有期徒刑10月確定；再因施用毒品案
    件，經本院以95年度訴字第2342號判處有期徒刑10月確定，
    經接續執行，於96年6 月4 日縮短刑期假釋出監並付保護管
    束，於96年10月18日保護管束期滿，未經撤銷，視為執行完
    畢。詎其猶不思戒除毒癮，復基於施用第一級海洛因及第二
    級毒品甲基安非他命之犯意，於98年4 月1 日8 時、9 時許
    ，在高雄市○○區○○街85-1號3 樓租屋處內，以針筒注射
    之方式施用第一級毒品海洛因1 次，另以玻璃球燒烤方式施
    用第二級毒品甲基安非他命1 次。嗣警於98年4 月2 日下午
    3 時15分許，因另涉販賣毒品案件（另案偵辦），為警持本
    院核發之搜索票至上開租屋處執行搜索，當場扣得甲○○所
    有之第二級毒品甲基安非他命3 包（驗後淨重1.337 公克、
    0.135 公克、0.02公克）及其所有供施用第二級毒品甲基安
    非他命所用之吸食器1 組及附表所示之物，另經甲○○之同
    意採集尿液送驗，結果呈嗎啡、可待因及安非他命、甲基安
    非他命陽性反應。
二、證據：被告甲○○於警詢及本院審理時之自白、高雄市立
    凱旋醫院濫用藥物尿液檢驗報告、尿液採證代碼對照表（
    L7-98015）各1 份、扣押物品清單、扣案之第二級毒品甲基
    安非他命3 幫吸食器1 組、高雄醫學大學附設中和紀念醫院
    0000-000、0000-000、0000-000檢驗報告、臺灣高等法院被
    告前案紀錄表。。
三、上開犯罪事實，業據被告甲○○於本院審理時為有罪之陳述
    ，本院合議庭裁定由受命法官獨任進行簡式審判程序，經公
    訴人聲請於審判外進行協商程序，本院同意進行協商程序後
    ，檢察官與被告於審判外達成協商之合意，而由檢察官聲請
    本院改依協商程序判決。其等之合意內容如下：被告願受科
    刑範圍如主文所載。經核被告所為，係犯毒品危害防制條例
    第10條第1 項、第2 項之施用第一、二級毒品罪，上開協商
    合意內容並無刑事訴訟法第455 條之4 第1 項所列之各款情
    形，本院爰不經言詞辯論，於協商合意範圍內為協商判決。
四、扣案如附表所示之物，為另案販賣毒品之扣案物，業經公訴
    人當庭表示明確，爰不另為沒收銷燬及沒收之諭知，附此敘
    明。
五、應適用之法條：刑事訴訟法第455 條之4 第2 項、第455 條
    之8 、第454 條第2 項，毒品危害防制條例第10條第1 項、
    第2 項、第18條第1 項前段，刑法第11條前段、第47條第1
    項、第38條第1 項第2 款、第51條第5 款。
六、協商判決除有刑事訴訟法第455 條之4 第1 項第1 款於本訊
    問程序終結前，被告撤銷協商合意或檢察官撤回協商聲請者
    ；第2 款被告協商之意思非出於自由意志者；第4 款被告所
    犯之罪非第455 條之2 第1 項所定得以協商判決者；第6 款
    被告有其他較重之裁判上一罪之犯罪事實者；第7 款法院認
    應諭知免刑或免訴、不受理者情形之一，及違反同條第2 項
    「法院應於協商合意範圍內為判決；法院為協商判決所科之
    刑，以宣告緩刑或2 年以下有期徒刑、拘役或罰金為限」之
    規定者外，不得上訴。
七、如有前項得上訴之情形者，得自收受判決送達後10日內，向
    本院提出上訴書狀，上訴於第二審法院。
本案經檢察官乙○○到庭執行職務。
中    華    民    國    98    年    7     月    9     日
                  刑事第十庭法  官  梁淑美
以上正本證明與原本無異。
如有得上訴之情形者（詳如上開事實及理由欄六、所載），得自
收受判決送達後10日內，向本院提出上訴書狀，上訴於第二審法
院。
中    華    民    國    98    年    7     月    9     日
                             書記官 林豐富
附錄本案論罪科刑依據之法條：
毒品危害防制條例第10條
施用第一級毒品者，處6月以上5年以下有期徒刑。
施用第二級毒品者，處 3 年以下有期徒刑。
┌──────────────────────────────────────┐
│附表：                                                                      │
├─┬───────────┬──┬─────────────────────┤
│編│   扣押物品名稱       │數量│說明                                      │
│號│                      │    │                                          │
├─┼───────────┼──┼─────────────────────┤
│1 │第一級毒品海洛因      │玖包│毛重肆拾捌點公克，因另涉販賣毒品案件，爰│
│  │                      │    │不予本案宣告沒收。                        │
├─┼───────────┼──┼─────────────────────┤
│2 │電子秤                │壹台│因另涉販賣毒品案件，爰不予本案宣告沒收。  │
├─┼───────────┼──┼─────────────────────┤
│3 │行動電話              │具│序號：000000000000000                     │
│  │                      │    │序號：000000000000000                     │
│  │                      │    │序號：00000000000000                      │
│  │                      │    │因另涉販賣毒品案件，爰不予本案宣告沒收    │
├─┼───────────┼──┼─────────────────────┤
│4 │SIM卡                 │貳張│門號：0000000000                          │
│  │                      │    │門號：0000000000                          │
│  │                      │    │因另涉販賣毒品案件，爰不予本案宣告沒收    │
├─┼───────────┼──┼─────────────────────┤
│5 │注射針筒              │壹盒│                                          │
├─┼───────────┼──┤                                          │
│6 │空夾鏈袋              │拾包│                                          │
├─┼───────────┼──┤                                          │
│7 │止血管                │貳條│                                          │
├─┼───────────┼──┤                                          │
│8 │吸管製分裝杓          │貳支│                                          │
└─┴───────────┴──┴─────────────────────┘


司法院資訊處製作；財團法人民間司法改革基金會備份。
